【裁判字號】    91,易,1159
【裁判日期】    920129
【裁判案由】    贓物
【裁判全文】
臺灣彰化地方法院刑事判決                        九十一年度易字第一一五九號
    公  訴  人  臺灣彰化地方法院檢察署檢察官
    被      告  己○○  男  二.
右列被告因贓物案件，經檢察官聲請簡易判決處刑（八十九年度偵字第七一三二號）
，本院員林簡易庭認為不宜，移由本院審理判決如左：
    主      文
己○○無罪。
    理      由
一、公訴意旨略以：被告己○○於民國八十九年七月十七日晚間九時三十分許前之某
    時，明知戊○○暫置於彰化縣埔心鄉○○村○○路一一一巷口附近之堆高機乙部
    ，乃係戊○○所竊取之贓物（為被害人乙○○所有，於八十九年七月十六日凌晨
    三時許，在彰化縣社頭鄉○○村○○路○段五九九之一號處所發覺遭竊），為來
    路不明之贓物，竟基於貪圖佣金之不法利益，乃予以收受後，而於同年七月十七
    日晚間九時三十分許，在彰化縣埔心鄉○○村○○路一一一巷口附近，欲牙保介
    紹賣予不知情之丙○○及丁○○等人未遂之際，為警查獲，因認被告己○○所為
    ，係犯刑法第三百四十九條第一項收受贓物罪嫌。
二、按犯罪事實應依證據認定之，無證據不得推定其犯罪事實，刑事訴訟法第一百五
    十四條定有明文。而刑事訴訟法上所謂認定犯罪事實之證據，係指足以認定被告
    確有犯罪行為之積極證據而言，該項證據自須適合於被告犯罪事實之認定，始得
    採為斷罪資料，最高法院二十九年上字第三一０五號著有判例。又認定犯罪事實
    所憑之證據，無論係直接證據或間接證據，其為訴訟上之證明，須於通常一般之
    人均不致有所懷疑，而得確信其為真實之程度者，始得據為有罪之認定，倘其證
    明尚未達到此一程度，而有合理之懷疑存在，復無其他調查途徑可尋，法院即應
    為無罪之判決，最高法院七十六年台上字第四九八六號判例足資參照。次按所謂
    收受贓物，乃指一切自他人手中取得或持有贓物之行為，且須現實之移轉持有，
    始足成罪；另牙保贓物係指代他人處分贓物之一切必要之法律行為，無論為有償
    或無償均包括在內，行為人是否持有贓物並非所問，且本罪未處罰未遂，故必須
    處分贓物之契約已經成立才成立本罪。
三、公訴意旨認被告涉有收受贓物罪嫌係以被告之自白，證人丁○○及丙○○於警詢
    中供述為警查獲之情節，被害人乙○○陳述確有失竊上開堆高機等情，及贓物領
    據、照片為其論罪之依據。訊據被告己○○對於對於明知右揭堆高機係屬贓物，
    仍欲牙保未遂之事實，固均坦白承認，惟矢口否認有收受之贓物之犯行，辯稱：
    「並無收受上開贓物之行為。」等語。經查：
（一）上開堆高機一部乃係戊○○所竊取之贓物，為被害人乙○○所有，於八十九年
      七月十六日凌晨三時許，在彰化縣社頭鄉○○村○○路○段五九九之一號處所
      發覺連同鑰匙一同遭竊等情，業據被害人乙○○於警詢及本院審理中陳述甚明
      ，核與被告於警詢、偵查及本院審理中堅指該車係訴外人戊○○所竊取等語，
      及證人甲○○於本院證述：「因為之前戊○○要賣給我，當時被告也在場，因
      為戊○○有竊盜前科，所以我當時覺得可能是贓物。當時我們三人都在現場，
      戊○○說這輛車要賣，想要委託何人是否想買。」等語相符，堪認為真實，至
      於戊○○先後於偵查及本院審理中否認係伊竊取云云，應係事後卸責之詞，不
      足採信。
（二）另依為警查獲之際在現場之丙○○、丁○○二人在警詢中所述、證人甲○○所
      述、被告於警詢、偵查及本院審理之供述，僅知被告有牙保未遂之犯行，均未
      見被告有何收受贓物之行為，且牙保贓物又未處罰未遂，又查無其他積極證據
      足資證明被告有何收受上開堆高機之行為，被告收受贓物之犯行既不能證明，
      依法自應諭知無罪判決。
據上論斷，依刑事訴訟法第四百五十二條、第三百零一條第一項，判決如主文。
本案經檢察官江孟芝到庭執行職務。
中      華      民      國    九十二    年      一      月    二十九    日
                                      臺灣彰化地方法院刑事第二庭
                                          法      官  李  水  源
右正本證明與原本無異。
如不服本判決，應於判決送達後十日內向本院提出上訴狀 (須附繕本)。
告訴人或被害人對於判決如有不服具備理由請求檢察官上訴者，其上訴期間之計算係
以檢察官收受判決正本之日期為準。
                                          法院書記官  廖  建  興
中      華      民      國    九十二    年      二      月      六      日


司法院資訊處製作；財團法人民間司法改革基金會備份。
